臺灣高等法院臺中分院民事裁定          100年度抗字第499號
抗  告  人  潘勝峰即公誠法律地政事務所
上列抗告人因與相對人張景瑞、陳冠伶間請求履行契約等事件，
對於中華民國100年9月16日臺灣臺中地方法院所為裁定，提起抗
告，本院裁定如下：
    主  文
抗告駁回
抗告程序費用由抗告人負擔。
    理  由
一、本件抗告意旨略以：伊已於民國100年8月16日提出民事上訴
    理由狀，載明因相對人等因涉嫌5項罪名刑事犯罪，伊已依
    法向臺中地方法院檢察署提出告訴、告發，並檢附刑事告訴
    狀所提呈之15項證據，聲請原法院准予依民事訴訟法第183
    條之規定，暫時停止本件訴訟程序，並同時敘明伊無力繳納
    訴訟費用等情，而聲請原法院准予暫緩繳納。詎原法院對伊
    所為上開聲請事項，視而不見，毫無准駁與否及其理由為何
    之說明，反而於100年8月18日裁定命伊補徵裁判費後，復於
    同年9月16日裁定駁回伊之上訴並命伊負擔第二審訴訟費用
    ，故原裁定實有不當，爰聲明求予廢棄原裁定，並請求將本
    案移審至本院後，依法停止民事訴訟程序，於臺灣臺中地方
    法院檢察署100年度偵字第18213號背信等刑事訴訟程序終結
    後續行云云。
二、按因財產權訴訟向第二審法院上訴者，應依民事訴訟法第77
    條之16第1項規定繳納裁判費，此為必備之程式。又上訴不
    合程式或有其他不合法之情形而可以補正者，原第一審法院
    應定期間命其補正，如不於期間內補正，應以裁定駁回之，
    民事訴訟法第442條第2項亦定有明文。經查，
(一)、本件抗告人不服100年8月9日原法院100年度訴字第1210號所
    為抗告人敗訴之第一審判決，提起上訴，惟未據繳納第二審
    裁判費。經原法院於同年月17日裁定命其於收受裁定後5日
    內，補繳第二審裁判費新台幣50,208元，該裁定並業於同年
    月22日合法送達抗告人，乃抗告人逾期迄未補正等情，有送
    達證書、原法院民事科查詢簡答表，並經原法院查明屬實，
    是抗告人提起上訴，未遵期補繳裁判費，核與首揭規定即有
    未合。從而，原法院以抗告人逾期未繳納裁判費，其上訴不
    合法為由，於同年9月16日裁定駁回抗告人之上訴，並命抗
    告人負擔第二審訴訟費用，揆諸前揭規定，核無不合。
(二)、抗告意旨雖謂：其於提起上訴時已於上訴理由狀敘明其無力
    繳納訴訟費用，聲請原法院准予暫緩繳納，然原法院未為准
    駁云云。惟查，本件抗告人向原法院提起上訴時，並未提出
    任何能即時調查之證據，以釋明其無資力支出訴訟費用之情
    事，僅於上訴理由狀泛稱其無力繳納高額上訴裁判費，請求
    法院裁定暫時停止本案民事訴訟程序，並准予待刑事訴訟程
    序終結後再補繳裁判費並續行本案民事訴訟之審理云云，有
    10 0年8月16日抗告人所提之民事上訴理由狀附卷可憑，顯
    見抗告人向原法院提起上訴時並無同時聲請訴訟救助之意，
    原法院未予處理，於法並無違背，抗告人以此為理由，提起
    抗告，洵屬無據。
(三)、至抗告人另請求將本案移審至本院，並依民事訴訟法183條
    規定裁定停止民事訴訟程序，待臺灣臺中地方法院檢察署10
    0年度偵字第18213號背信等刑事訴訟程序終結後續行云云，
    惟聲請人所提起之第二審上訴，既經原審法院認為不合法，
    以終局裁定駁回後即告終結，自不生移審之效力。且本件抗
    告，係對於抗告人因未繳納上訴費用，而經原法院裁定駁回
    其上訴，是否合法所為之審查，至於本件是否有民事訴訟法
    第183條得裁定停止訴訟之情形，並非本件抗告程序所得審
    究，是抗告人上開主張，容有誤會，委無足採。抗告意旨仍
    執前詞，求予將原裁定廢棄，核屬無據，其抗告為無理由，
    應予駁回。
三、據上論結，本件抗告為無理由，應依民事訴訟法第495條之1
    第1項、第449條第1項、第95條、第78條，裁定如主文。
中    華    民    國   100    年    11    月    22    日
                民事第二庭    審判長法  官  邱森樟
                                    法  官  翁芳靜
                                    法  官  謝說容
以上正本係照原本作成。
再為抗告應以適用法規顯有錯誤為理由。
如提起再抗告者應於裁定送達後10日內向本院提出抗告理由狀（
須按照他造人數附具繕本）並繳納抗告裁判費新臺幣1,000元，
同時委任律師或具有律師資格之關係人為代理人。
                                    書記官  許美惠
中    華    民    國   100    年    11    月    23    日
                                                      Ａ